# 少数股东权益损益的计算问题

提问人：zyqlucsuc@163.c 时间：2019-09-12 12:47:16
陈版您好，请问：
假设：投资设立一家公司，双方认缴的出资分别为 800 万（80%），另一方 200 万（20%），我方 800 万出资到位了，对方一直没有到位。这期间这家公司的经营损益是-100 万，我们在计算少数股东损益的时候是按照-100*0.2=-20万计算的少数股东损益及权益。
他的公司章程中写，利润分配按照实缴的出资比例分配，这句话对我们计算少数股东权益和损益有影响吗？
另外，当时约定两年内出资完成，现在 2018 年底我们已经超过两年了，对方没有出资，那么我们仍然计算少数股东权益和损益是否合适？
谢谢陈版主。

回答人：chenyiwei
鉴于： 1 、合同约定按实缴出资比例享有收益和承担亏损； 2 、实缴出资比例为 100%； 3 、对方很可能没有意愿和能力缴纳出资以实际承担该部分亏损，因此基于谨慎原则，建议按 100%比例确认归属于本企业的亏损，少数股东权益和少数股东损益为零。对前期确认归属少数股东损益的差错，视其影响的重大性，确定是否需追溯重述前期比较数据。